【裁判字號】    98,上訴,2283
【裁判日期】    981030
【裁判案由】    毒品危害防制條例
【裁判全文】
臺灣高等法院臺中分院刑事判決        98年度上訴字第2283號
上  訴  人
即  被  告  甲○○
上列上訴人因毒品危害防制條例案件，不服臺灣彰化地方法院98
年度訴字第1274號中華民國98年8月25日第一審判決（起訴案號
：臺灣彰化地方法院檢察署98年度毒偵字第1341號），提起上訴
，本院判決如下：
    主  文
上訴駁回。
    理  由
一、按依刑事訴訟法第三百五十條、第三百六十一條、第三百六
    十二條、第三百六十七條規定，不服地方法院之第一審判決
    而上訴者，須提出上訴書狀，並應敘述具體理由，為上訴必
    備之程式；其所提出之書狀未敘述上訴理由，或僅曾以言詞
    陳述上訴理由者，均應於上訴期間屆滿後二十日內補提理由
    書於第一審法院。第一審法院經形式審查，認逾期未補提上
    訴理由者，應定期間先命補正；逾期未補正者，為上訴不合
    法律上之程式，應以裁定駁回。倘已提出上訴理由，但所提
    非屬具體理由者，則由第二審法院以上訴不合法律上之程式
    ，判決駁回。而所謂具體理由，必係依據卷內既有訴訟資料
    或提出新事證，指摘或表明第一審判決有何採證認事、用法
    或量刑等足以影響判決本旨之不當或違法，而構成應予撤銷
    之具體事由，始克當之（例如：依憑證據法則具體指出所採
    證據何以不具證據能力，或依憑卷證資料，明確指出所為證
    據證明力之判斷如何違背經驗、論理法則）；倘僅泛言原判
    決認定事實錯誤、違背法令、量刑失之過重或輕縱，而未依
    上揭意旨指出具體事由，或形式上雖已指出具體事由，然該
    事由縱使屬實，亦不足以認為原判決有何不當或違法者（例
    如：對不具有調查必要性之證據，法院未依聲請調查亦未說
    明理由，或援用證據不當，但除去該證據仍應為同一事實之
    認定），皆難謂係具體理由，俾與第二審上訴制度旨在請求
    第二審法院撤銷、變更第一審不當或違法之判決，以實現個
    案救濟之立法目的相契合，並節制濫行上訴（最高法院九十
    七年度臺上字第八九二號刑事判決意旨參照）。
二、經查：本件上訴人即被告（下簡稱被告）甲○○於民國九十
    八年九月九日向原審法院具狀提起上訴並敘明上訴理由，惟
    經核其所提出之上訴理由，僅陳述略稱：「一被告施用海洛
    因時滲（應係"摻"）雜甲基安非他命同時施用，並非各一次
    ，因（應係"應"）不另論罪。二被告於九十七年自行於彰基
    接受美沙冬替代療法治療，治療期間主動要求尚有毒癮藥劑
    加量，證明被告有心要戒掉，到現在已經完全把心癮戒除，
    請從輕發落，給予機會。三被告於鹿港開設一家五金店，已
    上軌道，並非無所事從（應係"無所事事"），諾（應係" 若
    "）能易科罰金或勞動服務，前途就不會因此而喪失絕望，
    六歲之女兒已沒有母愛，不能再失去父親，就沒人照顧。四
    被告父親施明寬罹患肝癌二期，現須於高雄長庚醫院治療，
    請庭上給予被告行孝之責，照顧父親，請庭上從輕發落，給
    予易科罰金。」爰提起上訴等語。
三、本院查：
  (一)被告因不服地方法院之第一審判決，而於九十八年九月九日
    狀向原審法院提起上訴並敘明上訴理由，則依刑事訴訟法第
    三百六十一條第二項條文、立法修正理由及上開最高法院判
    決意旨，被告倘已提出上訴理由，但所提非屬具體理由者，
    則由第二審法院以上訴不合法律上之程式，以判決駁回之。
    至於上訴理由是否具體，係屬第二審法院審查範圍，則不在
    命補正之列（參見法院辦理刑事訴訟案件應行注意事項第一
    百六十二點），合先敘明。
  (二)經核上開被告所提之上訴理由，要非屬所謂之具體理由（即
    必須依據卷內既有訴訟資料或提出新事證，具體指摘或表明
    第一審判決有何採證認事、用法或量刑等足以影響判決本旨
    之不當或違法，而構成應予撤銷之具體事由，始克當之【例
    如：依憑證據法則具體指出所採證據何以不具證據能力，或
    依憑卷證資料，明確指出所為證據證明力之判斷如何違背經
    驗、論理法則】，最高法院九十七年度臺上字第八九二號判
    決意旨參見），而被告在原審審理中就其被訴施用第一級毒
    品海洛因部分本即為有罪之陳述，復表明無證據調查，承認
    犯罪。至其被訴施用第二級毒品甲基安非他命部分，自警、
    偵訊迄原審審理期間，被告均供稱並未曾施用甲基安非他命
    （見偵卷第五、二七頁、原審卷第二三至二四、三三至三四
    頁），於警、偵訊時並供稱：「（警方跟你採集尿液前你有
    無服用藥物？）我有服用安眠藥及彰化基督教醫院鹿東分院
    所開立之美沙冬。」「（最近有無服用藥物？）美沙冬、安
    眠藥及彰基醫院開的精神科藥物。」「（警方於製作筆錄時
    是否有無威脅或利誘等方式？）沒有。」「（你上述是否出
    自你自由意識下所陳述？）是的。」（見偵卷第五、二七頁
    ），於原審經法官訊以：「為何尿液中檢驗出來會有高濃度
    的甲基安非他命」時，答稱：「沒有辦法解釋。」「（有無
    服用其他藥品？）安眠藥等，都是精神科所開立的藥品。」
    「我沒有施用甲基安非他命的習慣。」（見原審院第二四頁
    正背、三四頁）。稽之被告歷次警偵訊及原審供述內容，均
    未曾提及其曾施用甲基安非他命，甚至於原審訊以其尿液檢
    驗中濃度為何如此高時（安非他命闕值濃度2321ng/ml，甲
    基安非他命闕值濃度大於31310ng/ml，有詮昕科技股份有限
    公司濫用藥物尿液檢驗報告及彰化縣警察局鹿港分局委託檢
    驗尿液代號與真實姓名對照認證單各一份在卷可按，均高出
    得檢驗出之闕值濃度標準300ng/ml甚多），又供稱「沒有辦
    法解釋」，足見被告自始至終均未坦承施用第二級毒品甲基
    安非他命之犯行，其上訴狀竟又載其係與海洛因同時間施用
    甲基安非他命，應僅論以一罪云云，僅係其片面供詞，且亦
    與卷內事證並不相符，要難資為上訴之具體理由，足以影響
    原判決之認定者。至被告上訴意旨前開所稱之第二至四項理
    由，均非依法指摘或表明第一審判決有何採證認事、用法或
    量刑等足以影響判決本旨之不當或違法，而構成應予撤銷之
    具體事由，且該事由亦不足以認定原判決有何不當或違法之
    處（且原審就被告施用第一級毒品部分量處有期徒刑十月，
    本即不得易科罰金）。揆諸上開最高法院判決意旨，及依「
    程序優先於實體」之刑事訴訟法原則，本件上訴自不合法定
    上訴程式，應予駁回，並不經言詞辯論為之。
據上論斷，應依刑事訴訟法第三百六十七條前段、第三百七十二
條，判決如主文。
中    華    民    國    98    年    10    月    30    日
            刑事第九庭  審判長法  官  江  德  千
                              法  官  莊  深  淵
                              法  官  賴  妙  雲
以上正本證明與原本無異。
被訴施用第一級毒品部分，得上訴。
被訴施用第二級毒品部分，不得上訴。
如不服本判決應於收受送達後十日內向本院提出上訴書狀，其未
敘述上訴之理由者，並得於提起上訴後十日內向本院補提理由書
（均須按他造當事人之人數附繕本）「切勿逕送上級法院」。
                              書記官  蘇  昭  文
中    華    民    國    98    年    10    月    30    日


司法院資訊處製作；財團法人民間司法改革基金會備份。
